---
title: "R APLICADA - CAÑA DE AZUCAR"
author: "MIGUEL AGUILAR"
date: "7/3/2021"
output: word_document
---
CLASE 5 - APLICACION DE HERRAMIENTAS ESTADISTICAS DEL CURSO DE R

```{r}
setwd("~/GitHub/Control-de-espacios-ca-a")
library(readxl)
ESPACIOSV <- read_excel("BASE DATOS CCA.xlsx", sheet = "POBLACION")
summary(ESPACIOSV$`PORC ESPACIOS VACIOS`)
```

DESCRIPCION DE ESTADISTICOS A TRAVES DE LA HERRAMIENTA DE PSYCH

```{r}
class(ESPACIOSV$VARIEDAD)
boxplot(ESPACIOSV$`PORC ESPACIOS VACIOS`~ESPACIOSV$VARIEDAD, main = "ESPACIOS POR VARIEDAD", ylab = "% ESPACIOS", xlab = "VARIEDAD")
```
Se puede evidenciar que la variedad CP73-1547 es suceptible a la cosecha mecanica, teniendo un efecto de despoblación mayor a las variedades de su mismo estrato


```{r}
hist(ESPACIOSV$`PORC ESPACIOS VACIOS`,freq = FALSE, main = "PORCENTAJE DE ESPACIOS", col = "blue", xlab = "GENERAL", ylab = "%" ) 
```
Acorde a la efectividad de la resiembra se evidencia que las evaluaciones de espacios menores a 2.5% permisible



ANALISIS ESTADISTICO DE LA DESPOBLACION DE LAS SOCAS DaovE CAÑA

```{r}
library(psych)
describe.by(ESPACIOSV$`PORC ESPACIOS VACIOS`, group = ESPACIOSV$VARIEDAD, digits = 2)
```

DESCRIPCION ESTADISTICA DE LA DESPOBLACION DE TRES VAIREDADES CON MAYOR PORCENTAJE DE HAS

```{r}
aov(ESPACIOSV$`PORC ESPACIOS VACIOS`~ESPACIOSV$VARIEDAD)
```
![Desp.]("~/GitHub/Control-de-espacios-ca-a")
